臺灣臺南地方法院臺南簡易庭民事判決
110年度南簡字第837號
原      告  陳金亨  
被      告  甘黃阿娥

上列當事人間請求給付票款事件，經本院於民國110年7月20日言
詞辯論終結，判決如下： 
    主    文
被告應給付原告新臺幣貳拾陸萬元，及自民國110年5月14日起至
清償日止，按週年利率百分之6計算之利息。
訴訟費用新臺幣貳仟柒佰陸拾元由被告負擔。
本判決得假執行。
    事實及理由
一、原告主張：被告之子甘浚桓前執被告簽發如附表所示之支票
　　（下稱系爭支票）向原告借款新臺幣（下同）26萬元，原告
    並分別於民國110年4月19日自配偶賴美玲設於元大商業銀行
    灣里分行之網路銀行帳戶轉帳16萬元至甘浚桓指定帳戶，及
    交付10萬元現金予甘浚桓。惟系爭支票經原告提示後，卻因
    存款不足遭退票未獲付款。被告既為系爭支票發票人，自應
　　依法負發票人之給付責任。為此依據票據之法律關係，請求
　　判命被告應給付原告26萬元，及自退票日即110年5月14日起
　　至清償日止，按週年利率百分之6計算之利息。
二、被告對系爭支票之真正不爭執，惟以：當初系爭支票係伊兒
　　子甘浚桓借用表示要去付材料費，卻不知是去向人借款，甘
　　浚桓於110年5月10日因不堪高利貸之利息壓力自殺，現仍性
　　命垂危中，伊為治療甘浚桓，還向親友四處借貸醫藥費，已
　　無力再支付金錢給原告，且原告之前亦有派人到甘浚桓的店
　　內搬走若干生財器具抵債等語，資為抗辯。並聲明：原告之
    訴駁回。
三、按在支票上簽名者，依票上所載文義負責，票據上簽名得以
　　蓋章代之，票據法第5條第1項、第6條分別定有明文。又發
    票人應照支票文義擔保支票之支付；執票人向支票債務人行
　　使追索權時，得請求自為付款提示日起之利息，如無約定利
　　率者，依年利6釐計算，票據法第126條、第133條亦規定甚
    明。原告主張之上開事實，業據提出系爭支票暨退票理由單
　　、賴美玲元大銀行存款存摺等件為證（本院卷第17頁、第57
　　-63頁），且為被告不爭執系爭支票之真正，原告此部分之
    主張，自堪信為真實。至被告辯稱原告之前有派人到甘浚桓
    的店內搬走若干生財器具抵債云云，惟未提出相關事證證明
    之，要難採憑。因此，被告既為系爭支票之發票人，揆諸前
　　揭法文規定，應依支票上所載文義負發票人責任。系爭支票
　　既經原告提示未獲付款，被告依法自應就系爭票款及利息負
　　給付之責任。
四、從而，原告依票據之法律關係，請求被告給付26萬元，及自
　　110年5月14日起至清償日止，按週年利率百分之6計算之利
    息，為有理由，應予准許。
五、本件為判決基礎之事證已臻明確，兩造其餘主張陳述及所提
    之證據，經審酌後認與本件判決結果無影響，爰不逐一論述
　　，併予敘明。
六、本件訴訟費用為原告繳納之第一審裁判費2,760元，依法應
    由敗訴之被告負擔。
七、本件係屬民事訴訟法第427條第2項所定訴訟適用簡易程序所
    為被告敗訴之判決，依同法第389條第1項第3款之規定，併
    依職權宣告假執行。
八、訴訟費用負擔之依據：民事訴訟法第78條。 　
中　　華　　民　　國　　110 　年　　7 　　月　　30　　日
                    臺南簡易庭  法  官  張家瑛
以上正本係照原本作成。
如不服本判決，應於送達後20日內向本庭（台南市○○路0段000
號）提出上訴狀（須按他造當事人人數附繕本）。
如委任律師提起上訴者，應一併繳納上訴審裁判費。 　　　　
中　　華　　民　　國　　110 　年　　7 　　月　　30　　日
                                書記官  陳雅婷
附表：　　　　　　　　　　　　
編號 發 票 人 票 面 金額 （新臺幣） 票 據 號碼 發   票   日 退   票   日 （提示日）  1 甘黃阿娥 260,000元 UA0000000 110年5月14日 110年5月14日